台灣高等法院交通事件裁定　　　　　　　　　　　　九十三年度交抗字第九一六號
　　抗　告　人
　　即受處分人　甲○○
右列抗告人因違反道路交通管理處罰條例案件，不服台灣板橋地方法院中華民國九十
三年九月三十日裁定（九十三年度交聲字第一一四八號）提起抗告，本院裁定如左：
    主  文
抗告駁回。
    理  由
一、按汽車駕駛人於行駛道路時，使用手持式行動電話進行撥接或通話者，處新臺幣
    三千元罰鍰。機器腳踏車駕駛人行駛於道路時，使用手持式行動電話進行撥接或
    通話者，處新臺幣一千元罰鍰。前二項實施及宣導辦法，由交通部定之，又本辦
    法所用名詞定義如下：一、汽車：指依道路交通安全規則第二條第一款所定之汽
    車（包括機器腳踏車）。二、手持式行動電話：指須以手握持而進行撥接或通話
    之行動電話。三、撥接或通話：指有撥號、接聽、通話或數據通訊等使用狀態者
    。四、執法人員：指交通勤務警察或依法令執行交通稽查任務人員，道路交通管
    理處罰條例第三十一條之一、汽車駕駛人行駛道路禁止使用手持式行動電話實施
    及宣導辦法第二條分別定有明文。
二、異議意旨略以：抗告人即受處分人甲○○於民國（下同）九十三年七月二十一日
    行經臺北市○○○○○街口因停車接聽電話，適逢二名警員招手要伊向前，伊將
    車轉彎靠邊停，搖下車窗，警員即叫伊拿行照，告知伊係行駛於道路打電話予以
    舉發，然伊係停靠在路邊接聽電話，並非行駛於道路使用電話，自未違規，況警
    員並非攔停舉發而係指揮手勢要伊靠邊後不法開立罰單，復無照片足證，警員純
    為績效亂開罰單，為此聲明異議云云。
三、原審裁定以：抗告人即受處分人甲○○於九十三年七月二十一日十五時三十二分
    許，駕駛車牌號碼九Ｃ─四二二○號自用小客車行經臺北市內湖區○○○○○街
    四十六號前，因行駛於道路時，使用手持式行動電話進行通話，經警員攔查製單
    舉發等情，有臺北市政府警察局北市警交大字第ＡＣＵ五九八七三二號舉發違反
    道路交通管理事件通知單影本在卷為憑，並經臺北市政府警察局內湖分局於九十
    三年八月二十三日以北市警內分交字第○九三六二六三七八○○號函查覆屬實，
    即抗告人於其出具之「違規陳述單暨查詢」單內亦敘明：係「在州（洲）子街路
    口，停紅綠燈，車停下來接電話」等語，有「違規陳述單暨查詢」單在卷為憑，
    足認抗告人並非車停於路邊接聽行動電話，而係利用等候號誌變換時使用手持式
    行動電話通話，是依前開禁止汽車駕駛人於行駛道路時使用手持式行動電話進行
    撥接或通話之保護用路人之立法意旨，抗告人之行為亦屬該條文所規範者，足認
    原舉發及裁決處分並非無據，抗告人前開辯解並無解免於前開罰責之成立，因予
    駁回其異議，經核尚無違誤。
四、抗告意旨略以：抗告人即受處分人甲○○於九十三年七月二十一日行經臺北市○
    ○○○○街口而停車接聽電話，因二名警員招手要伊向前，伊即開向該二名員警
    指示之地點，詎員警即對伊開立違規罰單，然伊係停車接聽電話，與汽車行使道
    路進行通話要件不符，且員警亦未提出照片等證據以為證明云云。惟按道路交通
    管理處罰條例所規定之停車，係指車輛停放於道路二側或停車場所，而不立即行
    駛者，同條例第三條第十款定有明文。本件抗告人係在臺北市○○○○○街路口
    遇紅燈時，於車停之際接電話乙節，業經抗告人陳明在卷，有「違規陳述單暨查
    詢」單在卷為憑，足見其車輛係處於隨時立即啟動行駛之狀態下，仍屬行駛於道
    路，與前開所謂「停車」之定義並不相符，抗告人於車輛行駛於道路時，使用手
    持式行動電話進行通話乙節，堪以認定。雖抗告人嗣辯稱係「停車」接聽電話，
    惟與前開「違規陳述單暨查詢」記載之內容及卷附臺北市政府警察局北市警交大
    字第ＡＣＵ五九八七三二號舉發違反道路交通管理事件通知單內所述違規事實不
    符，顯見情虛，自不足採。再本件違規事實，已據抗告人陳明在卷，並有臺北市
    政府警察局北市警交大字第ＡＣＵ五九八七三二號舉發違反道路交通管理事件通
    知單影本在卷為憑及臺北市政府警察局內湖分局於九十三年八月二十三日以北市
    警內分交字第○九三六二六三七八○○號函在卷可證，即令舉發單位未提出照片
    等證據以資證明，亦無礙於抗告人違規事實之成立。抗告人抗告意旨，仍執陳詞
    ，指摘原裁定不當，為無理由，應予駁回。
據上論斷，應依道路交通案件處理辦法第二十六條、刑事訴訟法第四百十二條，裁定
如主文。
中　　　華　　　民　　　國　　九十三　　年　　 十二 　　月　　二十二　　日
                              台灣高等法院交通法庭
                                  審判長法  官  陳　春　秋
                                        法  官  洪　英　花
                                        法  官  高  明  哲
右正本證明與原本無異。
不得再抗告。
                                        書記官  李  垂  福
中　　　華　　　民　　　國　　九十三　　年　　 十二 　　月　　二十四　　日
